【裁判字號】    98,交簡上,73
【裁判日期】    980413
【裁判案由】    業務過失重傷罪
【裁判全文】
臺灣臺中地方法院刑事判決            98年度交簡上字第73號
上  訴  人
即  被  告  甲○○
上列上訴人因被告被訴業務過失傷害案件，不服本院交通法庭九
十七年度交簡字第一四五號中華民國九十七年十二月一日第一審
簡易判決（起訴案號：臺灣臺中地方法院檢察署九十七年度偵字
第九八○九號），提起上訴，本院管轄之第二審合議庭判決如下
：
    主          文
上訴駁回。
甲○○緩刑貳年。
    犯罪事實及理由
一、本案經本院審理結果，認第一審簡易判決認事用法及量刑均
    無不當，應予維持，除證據欄應補充「被告於本院第二審審
    理時之自白」及適用法條欄應補充「道路交通管理處罰條例
    第86條第1項」（因本案被告駕駛汽車行經行人穿越道，遇
    行人即告訴人乙○○穿越時，未依規定讓行人先行通過而肇
    事，應援引道路交通管理處罰條例第86條第1項之規定加重
    其刑）外，餘均引用第一審判決書記載之犯罪事實、證據及
    理由（如附件）。
二、上訴人即被告上訴意旨略以：被告已與告訴人達成和解，請
    求從輕量刑等語。按刑罰之量定，固屬法院自由裁量之職權
    行使，但仍應審酌刑法第五十七條所列各款事由及一切情狀
    ，為酌量輕重之標準，並非漫無限制；在同一犯罪事實與情
    節，如別無其他加重或減輕之原因，下級審法院量定之刑，
    亦無過重或失輕之不當情形，則上級審法院對下級審法院之
    職權行使，原則上應予尊重，有最高法院八十五年臺上字第
    二四四六號判決意旨可資參照。次按刑法第二百八十四條第
    二項後段之業務過失重傷害罪之法定本刑為三年以下有期徒
    刑、拘役或二千元以下罰金。而原判決審酌被告過失程度，
    並審究告訴人所受傷害程度等一切情狀，判處被告有期徒刑
    六月併諭知易科罰金之折算標準，其法律適用及量刑均屬妥
    適，被告上訴主張原審量刑過重，並無理由，其上訴應予駁
    回。
三、末查被告未曾受有期徒刑以上刑之宣告，有臺灣高等法院被
    告前案紀錄表及臺灣臺中地方法院檢察署刑案資料查註紀錄
    表各一份附卷可稽，其因一時疏失，致罹刑典，而被告已與
    告訴人乙○○達成和解，此有本院和解筆錄在卷可參，其經
    此刑之宣告，應知警惕而無再犯之虞，本院認以暫不執行其
    刑為適當，併予宣告緩刑二年，用勵自新。
據上論斷，應依刑事訴訟法第四百五十五條之一第一項、第三項
、第三百六十八條、第三百七十三條，刑法第七十四條第一項第
一款，判決如主文。
中    華    民    國    98    年    4     月    13    日
                  刑事第12庭  審判長法  官  楊萬益
                                    法  官  廖慧如
                                    法  官  蔡建興
以上正本證明與原本無異。
本件不得上訴。
                                    書記官  黃英寬
中    華    民    國    98    年    4     月    13    日
附錄本案論罪科刑法條全文
中華民國刑法第284條
因過失傷害人者，處6月以下有期徒刑、拘役或5百元以下罰金，
致重傷者，處1年以下有期徒刑、拘役或5百元以下罰金。
從事業務之人，因業務上之過失傷害人者，處1年以下有期徒刑
、拘役或1 千元以下罰金，致重傷者，處 3 年以下有期徒刑、
 拘役或2千元以下罰金。


司法院資訊處製作；財團法人民間司法改革基金會備份。
